# 关于安装后特殊调试费用的入账问题

提问人：茶前 饭 后 时间：2021-12-20 20:49:23
请教陈版，一个定制软件开发销售的企业，采用初验收确认收入（此部分已论证过，符合会计准则解释里面的相关规定），但是在初验收和终验收之间（一般 1 至 2 个月时间）还会存在少部分调试维护费用，此部分调试费用有些是公司自己售后实施的，有些是外包找第三方调试的业务，这些费用占收入比例约1%左右，请问版主因为前述已经按项目确认过收入了，后续终验收之前发生的少量调试费用还能再进成本吗？还是直接简化处理进销售费用？
我的理解是因为上述期间的调试费用实际上是公司售后的必须行为且没有形成单项履约义务，但应该属于售后必要发生的履约成本，进入营业成本核算，但这样核算是否违背了前述初验收时点确认收入的问题（也就是收入确认过早）？望版主指点！

回答人：chenyiwei
关于收入确认时点的问题，建议关注这些从初验到终验之间所发生的调试维护费用的性质，在该期间内客户是否已将软件投入使用等，以确定该期间内商品的控制权是否已经转移，该等调试维护费用是属于售后质保支出还是尚未发生完毕的合同履约成本。
如果“采用初验收确认收入（此部分已论证过，符合会计准则解释里面的相关规定）”是合理的，则这部分后续支出属于售后质保（保证性质保义务）的可能性较大，应列入销售费用。